臺灣臺南地方法院民事裁定
109年度司繼字第3083號
聲  請  人  薛靜茹  

            薛煥文  

            薛家麟  

            薛雅勻  

兼前列二人
法定代理人  薛健裕  

前列  二人
法定代理人  盧苔真  

聲  請  人  薛金能  

            薛金定  

            薛金鳳  

上列聲明人聲明拋棄繼承事件，本院裁定如下：
    主  文
聲明駁回。
聲明程序費用新臺幣壹仟元由聲明人負擔。
    理  由
一、按繼承人拋棄其繼承權，應於知悉其得繼承之時起三個月內
     以書面向法院為之，民法第1174條第1項、第2項分別定有
    明 文；又所謂「知悉其得繼承之時起」，係指知悉被繼承
    人死 亡且自己已依第1138條規定成為繼承人之時，始開始
    起算主 張拋棄繼承之期間，此參諸民法第1174條有關拋棄
    繼承規定 之立法理由自明。而所謂知悉得繼承，係指知悉
    得為繼承人 者而言，至於被繼承人之權利義務，如遺產、
    債務等，其繼 承人是否知悉，要與知悉得繼承與否無涉（
    參照臺灣高等法 院86年度家抗字第131號裁定）。再按，繼
    承權之拋棄，係指繼承開始後，繼承人依法定方式於法定期
    間內而為否認自 己開始繼承效力之意思表示，亦即繼承人
    於知悉其得繼承之 時起三個月內如以書面向法院為之，即
    生拋棄繼承權之效力 （最高法院98年度台上字第862 號裁
    判意旨參照），是繼承 人為拋棄繼承之意思表示，應於法
    定期間內以書面向法院提 出，始生拋棄之效力。
二、經查，被繼承人薛金柱係於民國（下同）109年7月6日死亡
    ，而聲明人薛靜茹、薛煥文及薛建裕係被繼承人之子女，為
    其繼承人，有被繼承人繼承系統表、戶籍謄本等在卷足佐，
    惟其於109年10月7日上午10時始向本院聲明拋棄繼承，有被
    繼承人之除戶戶謄、民事聲明拋棄繼承狀上之本院收文章可
    參，參以聲明人薛靜茹、薛煥文及薛建裕均陳報於109年7月
    6日當日即知悉被繼承人死亡，惟當時不知得為繼承人，於1
    09年7月7日經親戚告知聲明人等為繼承人，且又通知其他叔
    叔及姑姑要否併同辦理，待其等同意後，隨即於109年10月6
    日具狀提出等語，有其等109年11月3日補正狀附卷足憑，聲
    明人薛靜茹、薛煥文及薛建裕於被繼承人死亡當日即109年7
    月6日即知悉被繼承人死亡，且其等為親等最近之第一順位
    繼承人，應於當日起算3個月內，至遲於109年10月5日前向
    本院提出聲明，惟其等迄至109年10月7日始聲明拋棄繼承，
    自非適法，應予駁回。
三、再查，聲明人薛家麟、薛雅勻為被繼承人之孫子女，於被繼
    承人死亡時，為第一順位繼承人，聲明人薛金能、薛金定及
    薛金鳳皆為第三順位繼承人，惟順位在前之第一順位繼承人
    薛靜茹、薛煥文及薛建裕，因拋棄繼承逾法定期間被駁回，
    前順位之薛靜茹、薛煥文及薛建裕已依法繼承。是聲明人薛
    家麟、薛雅勻、薛金能、薛金定及薛金鳳尚未合法取得繼承
    權，其等聲明拋棄繼承，亦非適法，併予駁回。
四、依家事事件法第97條，非訟事件法第21條第1項前段、第24
    條第1項，裁定如主文。 
中　　華　　民　　國　　110 　年　　1 　　月　　6 　　日
                家事法庭      司法事務官  吳玲媛  
以上正本係照原本作成。。
如對本裁定抗告，須於裁定送達後10日之不變期間內，向本院提
出抗告狀，並繳納抗告費新臺幣1,000元。
中　　華　　民　　國　　110 　年　　1 　　月　　8 　　日
                              書  記  官  林木村